臺灣高等法院民事判決　　　　　　　　 99年度重上字第422號
上　訴　人　孫月英
訴訟代理人　王元勳律師
　　　　　　李怡欣律師
被　上訴人　楊維寧
訴訟代理人　林佳穎律師
複　代理人　李岳洋律師
上列當事人間因返還不當得利事件，上訴人對於中華民國99年6
月3日臺灣臺北地方法院98年度重訴字第444號第一審判決提起上
訴，並為訴之變更，本院於100年9月27日言詞辯論終結，判決如
下：
  主  文
原判決關於駁回上訴人後開第二項之訴部分，及該部分假執行之
聲請，並訴訟費用之裁判廢棄。
被上訴人應給付上訴人澳幣捌萬捌仟肆佰伍拾柒點壹柒元及自民
國九十八年五月十二日起至清償日止，按年息百分之五計算之利
息。
其餘上訴駁回。
被上訴人應給付上訴人Molex股票壹仟柒佰伍拾玖股。
第一、二審訴訟費用除變更之訴部分外，由被上訴人負擔百分之
四十四，餘由上訴人負擔。變更之訴訴訟費用由被上訴人負擔。
本判決第二、四項所命給付，於上訴人以新臺幣壹佰肆拾伍萬元
為被上訴人預供擔保後，得為假執行，但被上訴人以新臺幣肆佰
肆拾萬元為上訴人預供擔保後，得免為假執行。
  事實及理由
甲、程序方面：
一、按非因法律行為而生之債，其當事人於中華民國法院起訴後
    合意適用中華民國法律者，適用中華民國法律，民國（下同
    ）99年5月26日修正之涉外民事法律適用法（下稱新修正涉
    外民事法律適用法）第31條定有明文。查本件上訴人係主張
    被上訴人於新修正涉外民事法律適用法修正施行前，對其有
    不當得利及侵權行為之事實，因而提起本件訴訟，按新修正
    涉外民事法律適用法第62條本文「涉外民事，在本法修正施
    行前發生者，不適用本法修正施行後之規定」，本不能適用
    新修正涉外民事法律適用法，惟兩造既於本院100年1月4日
    言詞辯論期日合意適用中華民國法律（見本院卷(一)第138頁
    ），並參酌前揭條文之立法理由「當事人就非因法律行為而
    生之債涉訟者，法院多盼當事人能達成訴訟上和解，如未能
    達成和解，其在訴訟中達成適用法院所在地法之合意者，對
    訴訟經濟亦有助益，當為法之所許。爰參考德國民法施行法
    第42條、瑞士國際私法第132條等立法例之精神，規定當事
    人於中華民國法院起訴後合意適用中華民國法律者，即以中
    華民國法律為準據法」，本件兩造均為本國人，於本國皆有
    住、居所且置有財產，是依前開法理，本件自應適用中華民
    國法律，亦無不便利法庭原則之適用。
二、按於第二審為訴之變更、追加或提起反訴，非經他造同意，
    不得為之。但民事訴訟法第255條第1項第2款至第6款情形，
    不在此限，同法第446條第1項定有明文。上訴人原係請被上
    訴人應給付澳幣19萬8,457.17元及美金5萬8,979.27元之本
    息。惟於本院言詞辯論期日，將上開關於美金部分變更聲明
    為「被上訴人應給付上訴人MOLEX股票1,759股」（見本院卷
    (二)第168頁背面）。雖被上訴人訴訟代理人當庭表示不同意
    （見本院卷(二)第169頁），惟上訴人所為訴之變更，核屬民
    事訴訟法第255條第1項第2款「請求之基礎事實同一」，依
    上說明，於法並無不合，應予准許。
乙、實體方面：
一、上訴人起訴主張：上訴人為被上訴人之阿姨，於被上訴人曾
    任職之麥格理證券有限公司（下稱麥格理證券公司）設有證
    券帳戶，並於相配合之MACQUAIRE BANK（下稱麥格理銀行）
    亦有銀行帳戶。91年6月間經被上訴人之提議，上訴人乃同
    意將存寄於新加坡DBS BANK之MOLEX股票共4,966股及澳幣現
    金存款8萬8,457.17元，轉存至麥格理證券公司及麥格理銀
    行，其後又陸續分別交付5萬元澳幣購買本金保證基金，2萬
    元澳幣買賣股票及4萬元澳幣債券等資金予被上訴人，並由
    被上訴人及訴外人William Yu共同代管上開帳戶事宜。嗣上
    訴人於97年7月間，接獲澳洲MINETT＆PARTNER S AUDITING
    PTY LIMITED所發之存款明細通知，發覺被上訴人未經上訴
    人之同意，竟擅自偽造上訴人之署簽並向TRICOM EQUITIES
    LIMITED（下稱TRICOM證券公司）申請開戶，經向TRICOM證
    券公司調閱相關資料後，始知悉被上訴人竟擅自將上訴人名
    下之存款共澳幣19萬8,457.17元挪為己用，並盜賣上訴人之
    MOLEX股票1,759股，市值為美金5萬8979.27元，經多次促請
    被上訴人返還，均推託不予置理，為此爰依民法第179條、
    第184條第1項前段規定提起本件訴訟，請求被上訴人應給付
    上訴人澳幣19萬8,457.17元及美金5萬8,979.27元本息等情
    。原審為上訴人全部敗訴之判決，上訴人不服，提起上訴，
    並變更聲明為：(一)原判決廢棄；(二)被上訴人應給付上訴人澳
    幣19萬8,457.17元，並自起訴狀繕本送達翌日起至清償日止
    ，按年息5%計算之利息；(三)被上訴人應給付上訴人MOLEX股
    票1,759股；(四)第一、二審訴訟費用均由被上訴人負擔；(五)
    如受有利判決，願供擔保，請准宣告假執行。
二、被上訴人則以：上訴人自始至終僅將MOLEX股票4,966股及現
    金存款澳幣8萬8,457.17元轉存至麥格理證券公司及麥格理
    銀行，並由被上訴人向上訴人建議、操作上開澳幣資金，用
    以買賣股票、債券或基金等金融商品，上訴人並未另外交付
    5萬元澳幣購買本金保證基金、2萬元澳幣買賣股票及4萬元
    澳幣債券等資金予被上訴人，若上訴人仍主張曾另行交付澳
    幣8萬8,457.17元以外之資金，應由上訴人舉證該事實：又
    上訴人將上開澳幣存入麥格理銀行，再將其所有MOLEX股票
    共4,966股轉存至麥格理證券公司後，因被上訴人轉換工作
    至TRICOM證券公司任職，上訴人隨即口頭同意以其名義另向
    TRICOM證券公司申請開立證券戶，並由被上訴人代上訴人簽
    署開戶文件，嗣被上訴人以傳真方式告知上訴人，已將前述
    澳幣所投資之股票，部分轉至TRICOM證券公司，足見上訴人
    自斯時起業已知悉開戶一事，況上訴人如未授權指示股票買
    賣，何以上訴人美金現金部分增加1萬1061.52元、MOLEX A
    股票則增加515股？是上訴人所持有之MOLEX股票減少1,759
    股，實為投資失敗，並非被上訴人所致；此外，上訴人迄今
    仍未能舉證證明所減少之MOLEX股票係在何時，以何價位由
    被上訴人盜賣，且被上訴人如何挪用上訴人所有之澳幣8萬8
    ,457.17元，其主張自不足採；退步言之，縱使本件有侵權
    行為情事，惟上訴人於93年5月間業已知悉，亦罹於2年時效
    等語，資為抗辯，並聲明：(一)上訴駁回；(二)第一、二審訴訟
    費用均由上訴人負擔；(三)如受不利判決，願供擔保，請准宣
    告假執行。
三、兩造不爭之事實：
    (一)上訴人係被上訴人之阿姨（旁系血親三親等），於90年間
      在被上訴人當時所任職之麥格理證券公司開立證券買賣帳
      戶，亦於麥格理銀行設有帳戶；嗣將原寄存於新加坡DBS
      BANK之MOLEX股票共4,966股及MOLEX A 2000股，於91年6
      月移轉至被上訴人當時任職之麥格理證券公司之證券帳戶
      ，並將其存放於澳國銀行之現金存款澳幣8萬8,457.17元
      轉存至麥格理銀行。
    (二)被上訴人於92年5月初至94年6月底任職於TRICOM證券公司
      ；嗣被上訴人曾以上訴人之名義於TRICOM證券公司開立證
      券帳戶。
    (三)被上訴人曾於93年5月4日傳真載有：「阿姨：以上是妳US
      股票資料，替妳轉過來我的公司。妳的澳洲股票有：＄
      50000本金保證基金再三年到期。＄20000股票買賣，目
      前是＄18000。40000債券，有6.5％P.A。」中文字樣之
      文件予上訴人。
    (四)上訴人於93年7月29日至8月31日關於MOLEX股票及美金帳
      戶之餘額明細為：美金現金1萬1,061.52元（增加1萬1,06
      1.52元）、MOLEX股票3,207股（減少1,759股）、MOLEX A
      股票2,515股（增加515股）。
四、兩造爭執要旨：本件上訴人主張被上訴人未經伊之授權而於
    TRICOM證券公司開立證券帳戶盜賣伊所有之系爭MOLEX股票
    1,759股，又挪用其系爭存款澳幣8萬8,457.17元從事金融商
    品之投資，此二部分上訴人依侵權行為之法則而為請求，另
    上訴人主張被上訴人挪用伊交付之澳幣11萬元，此部分則請
    求被上訴人返還不當得利11萬元，則本件之爭點乃在於：
    (一)上訴人依侵權行為之法則請求被上訴人返還MOLEX股票
      1,759股有無理由？
    (二)上訴人依侵權行為之法則請求被上訴人給付澳幣8萬8,457
      .17元有無理由？
    (三)上訴人依不當得利之法則求為判命被上訴人返還澳幣11萬
      元有無理由。
    茲分別說明下：
    (一)上訴人依侵權行為之法則請求被上訴人返還MOLEX股票1,7
      59股有無理由：
      1.本件上訴人主張：被上訴人盜賣其所有MOLEX股票1,759
        股，被上訴人應負侵權行為之責任，其應返還上開股票
        等語，被上訴人則以伊並無盜賣上訴人之上開股票云云
        抗辯（見本院卷(二)第170頁），則有關此部分，所應審
        酌者為被上訴人是否盜賣上開股票。
      2.本件上訴人於90年9月間親赴澳洲麥格理銀行開立證券
        帳戶OCV-009118後，即存入其所有MOLEX股票4,966股，
        與MOLEX A股票2,000股，惟由原審原證7之上開帳戶明
        細報告可知，截至93年8月31日止，系爭MOLEX股票及美
        金帳戶之餘額明細為：美金現金11,061.52元（增加11,
        061.52元）、系爭MOLEX股票3,207股（減少1,759股）
        、MOLEX A股票2,515股（增加515股）；然由原審原證
        10，即麥格理銀行所交付上開帳戶93年7月29日至98年9
        月30日之帳戶明細可知，上開MOLEX A股票與美金現金
        增加之原因，實係因上訴人由MOLEX公司認股配息而來
        ，並非係經由股市購得或獲利而得。
      3.本件被上訴人否認有盜賣上訴人系爭股票，並抗辯股票
        之出賣與其無關云云（見本院卷(二)第170頁）。然查被
        上訴人於原審提出答辯(三)狀，辯稱：「…然而原告對尚
        有MOLEX A股票2,000股卻避而不談，實因MOLEX A股票
        2,000股部分，亦有經被告建議投資並由原告指示下單
        ，而嗣後有增加至2,515股（原證7）；若無原告授權被
        告買賣，股票不可能無由增加515股，現金亦不可能在
        2004年7月29日明細報告中從0增加至11,061.52元。詎
        料原告對此足證授權被告之事實，均避而不談。」（見
        原審卷(二)第152頁）則被上訴人於原審已承認其出賣系
        爭股票，惟辯稱伊係受上訴人之授權云云，其原審既承
        認其出售系爭股票，於本審又否認係其出售，被上訴人
        對其自認，並未撤銷，及證明其自認與事實不符，自不
        足取（民事訴訟法第279條第1、3項參照），則系爭股
        票係被上訴人所盜賣，應可認定。上訴人依侵權行為之
        法則請求被上訴人賠償MOLEX股票1,759股，為有理由。
    (二)上訴人依侵權行為之法則請求被上訴人給付澳幣8萬8,457
      .17元為有理由：
      1.本件上訴人從未曾同意或以任何方式授權被上訴人於92
        年3月12日將上訴人麥格理銀行帳戶之證券經紀商由麥
        格理證券公司變更為HARTELYS LIMITED.，抑或於92年5
        月5日以上訴人名義開立TRICOM證券公司帳戶，並於92
        年5月8日以HARTELYS LIMITED.為證券經紀商，此有被
        上訴人自認HARTELYS LIMITED.證券經紀商之申請書（
        原審原證15）與TRICOM證券公司開戶資料（原審原證4
        ）均為其所填載，並非上訴人所填載，且無上訴人授權
        被上訴人代為開戶之授權文件等情，可資為憑。
      2.被上訴人雖抗辯：上訴人係以口頭方式授權被上訴人開
        立上開帳戶云云，然被上訴人並未舉證證明上訴人係於
        何時、何地以口頭方式授權被上訴人開立上開帳戶，自
        不足取。
      3.由原審原證6，即上訴人歷年出入境澳洲之紀錄可知，
        本件上訴人當初於90年間於麥格理證券公司與麥格理銀
        行開立證券買賣帳戶及銀行帳戶時，係利用當年9月15
        日至10月2日停留澳洲之期間親自辦理，則上訴人如欲
        在Tricom證券公司開立帳戶，大可於92年9月22日至10
        月6日停留於澳洲之期間親自辦理即可，又何須以口頭
        授權之方式由被上訴人代簽相關文件？足見被上訴人抗
        辯上訴人係以口頭方式授權被上訴人開立上開帳戶云云
        ，與事實不符。
      4.本件上訴人於93年5月4日收受被上訴人傳真信件（參原
        審原證3，下稱系爭傳真）之際，不能推定上訴人已獲
        悉被上訴人在TRICOM證券公司就職：
        (1)系爭傳真（原審原證3）上僅載有：「阿姨：以上是
          妳US股票資料，替妳轉過來我的公司。妳的澳洲股票
          有：＄50,000本金保證基金再三年到期。＄20,0
          00股票買賣，目前是＄18,000。40,000債券，有
          6.5 ％P. A。」等中文字樣，其並未記載被上訴人當
          時所任職之公司為TRICOM證券公司，則上訴人無從由
          系爭傳真得知被上訴人當時已任職於TRICOM證券公司
          ，及股票被移轉至TRICOM證券公司之事。
        (2)雖被上訴人抗辯原審原證3，系爭傳真文件之全文，
          應如其所提原審被證3，於傳真頭載有「0000-0-00；
          1：05PM ；TRICOM FUTURES SERVICES」等字樣，並
          進而主張上訴人於收受系爭傳真當時即已知悉被上訴
          人任職於TRICOM證券公司，原審原證3系爭傳真之傳
          真頭係遭上訴人刻意塗掉云云。然本件上訴人主張其
          於收受原審原證3之系爭傳真時，其原本即如原審原
          證3所示，並無被上訴人所稱傳真頭之記載，故被上
          訴人應就其所主張系爭傳真應有上開傳真頭之記載，
          而係遭上訴人刻意塗掉乙節，負舉證責任，惟被上訴
          人並未舉證以實其說。何況該傳真頭之字跡細小、模
          糊（見原審卷(二)第60頁），無法知悉TRICOM證券公司
          之全名，進而知悉被上訴人在該公司服務。
        (3)被上訴人雖又提出被上證1，即兩造於93年7月5日至7
          日之EMALL聯絡資料，抗辯上訴人應知悉TRICOM證券
          公司帳戶之存在云云。然上訴人對此已於99年10月27
          日庭訊時表示對於被上證1之電郵內容並無印象，況
          觀諸上開電郵內容可知，其僅係一般尋常之交談，並
          無提及被上訴人在TRICOM證券公司任職之事，故不得
          以此即認定上訴人確有知悉被上訴人於TRICOM證券公
          司任職之情，並進而推論上訴人確有授權被上訴人於
          TRICOM證券公司開立帳戶。
        (4)上訴人於提起本件訴訟時，雖提出被上訴人任職於TR
          ICOM證券公司所使用之名片（參原審原證1），但無
          證據證明上訴人於被上訴人任職於TRICOM證券公司之
          始，即持有上開名片；況上訴人持有上開名片與是否
          知悉被上訴人以上訴人名義開立TRICOM證券公司帳戶
          ，係屬二事，並無相關，不得以此認定上訴人口頭授
          權被上訴人在TRICOM公司開立帳戶。
      5.本件上訴人並未授權被上訴人投資買賣標的，並以澳幣
        現金存款88,457.17元為資金，指示被上訴人下單從事
        金融商品買賣：
        (1)本件上訴人前曾於90年9月間親赴澳洲麥格理銀行辦
          理開立OCV-009118證券帳戶，並開立現金帳戶a/Ｚ000
          000000，陸續存入澳幣現金88,529.67元（計算式：
          2001/9/25存入澳幣5,000元＋2001/11/20存入澳幣
          66,849.95元＋2002/2/4存入澳幣16,679.72元＝澳幣
          88,529.67元）；惟直至目前為止，上開澳幣現金存
          款部分僅餘72.50元，此有原審原證11、原證11-2-1
          之麥格理銀行現金帳戶a/Ｚ000000000之交易明細紀錄
          可證。
        (2)本件上訴人主張：其並未於92年3月12日至96年12月
          21日間以澳幣現金存款88,457.17元（88,529.67-72.
          50＝88,457.17）為資金，指示被上訴人下單從事金
          融商品買賣，原審原證8、原證811、原證8-2-1、原
          證8-3 -1及原證8-4TRICOM證券公司帳戶交易明細，
          均係本件起訴後，上訴人自行向TRICOM證券公司取得
          ，並經比對後始得知每筆交易明細，並非如被上訴人
          所稱早已知悉TRICOM證券公司帳戶交易明細內容，而
          由下列事項，即可證明TRICOM證券公司帳戶內之交易
          ，並非係由上訴人授權或指示而來云云。經查：
          A.本件上訴人並未授權被上訴人於92年3月12日將上
            訴人麥格理銀行帳戶之證券經紀商由麥格理證券公
            司轉為HARTELYS LIMITED.，抑或於92年5月5日以
            上訴人名義開立TRICOM證券公司帳戶，並於92年5
            月8日以HARTELYS LIMITED.為證券經紀商，以從事
            金融商品之買賣，已如前述，而被上訴人對於其使
            用上訴人上開資金以上開帳戶從事金融商品之買賣
            並不爭執，然迄未舉證證明上訴人係於何時、何地
            口頭授權被上訴人以其上開資金從事金融商品之買
            賣。
          B.由原審原證8-1-1 Short Sell Accort（帳號10980
            -HIST_99）、原證8-2-1 Long Account（帳號1098
            0-HIST_01）及原證8-3-1 Margin Trading Account
            （帳號10980-HIST_98）TRICOM證券公司之三個帳
            戶之交易明細紀錄可知，自2003年5月6日至2005年
            2月3日期間，以2003年5月13日至同年5月30日為例
            ，原證8-2-1 Long Account（帳號10980-HIST_01
            ）帳戶內即有12筆交易，另原證8-3-1 Margin Tra
            ding Account（帳號10980-HIST_98）於同時期內
            亦有9筆交易。換言之，在短短17天之內，就有21
            筆交易，被上訴人抗辯其係依上訴人之建議從事股
            票操作，則上訴人究竟是以何方式建議？被上訴人
            均未舉證以實其說。
          C.又上訴人於向麥格理銀行及麥格理證券公司開戶時
            ，於開戶資料上均詳細填載地址為「65 LANE 30
            HSIN SHEN STREET TAIREI HSIEN TAMSHUI TAIWAN
            CHINA」（即台灣台北縣淡水新生街30巷65號）（
            參原證12、原證14之開戶資料影本），惟觀諸在
            TRICOM證券公司之開戶資料上，上訴人之地址更竟
            記載為「65 Lane 30 Hszn Shen Street Taipez-H
            szen」（參原證4第4頁），且其交易明細報告上訴
            人之地址更亦記載為「65 LANE 30 HSZN SHEN STR
            EET TAIPEZ-HSZEN CHINA（EXCLUDING TAI）」，
            其中EXCLUDING TAI之意即排除台灣（參原證8第3
            頁以下），致使上訴人於97年7月之前，皆未能接
            獲TRICOM證券公司之交易明細報告而無從知悉被上
            訴人有利用上開帳戶，以上訴人資金從事金融商品
            買賣之事實。
          D.由原證11-1-1麥格理證券公司a/c0000000證券帳戶
            及原證11-2-1麥格理銀行a/Ｚ000000000現金帳戶之
            交易明細紀錄可知，於2003年3月7日前（此為原證
            11-1-1麥格理證券公司a/c0000000證券帳戶之最後
            一筆交易），上開a/c0000000證券帳戶內從事金融
            商品交易所使用之資金以轉帳方式所見者，大多來
            自上開a/Ｚ000000000現金帳戶內；而自2003年5月
            之後，對照原證8-2-1TRICOM證券公司10980-HIST_
            01帳戶之交易明細紀錄亦可得知，上開a/Ｚ0000000
            00現金帳戶內之資金，即轉出至TRICOM證券公司
            10980-HIST_01帳戶內從事金融商品之交易。直至
            2009年7月24日為止，上開a/Ｚ000000000現金帳戶
            內僅餘澳幣72.50元（參原證11-2-1），至於TRICO
            M證券公司，10980-HIST_99帳戶（參原證8-1-1）
            、10980-HIST_01帳戶（參原證8-2-1）及10980-HI
            ST_98帳戶（參原證8-3-1）內均已無餘額，另0000
            0-00ML帳戶（參原證8-4）內，雖有餘額12,179.13
            元，然此並非係投資獲利或上開資金之剩餘款，而
            係借款餘額（參原證五第二頁，第六頁為中譯），
            換言之，在TRICOM證券公司帳戶中所為之金融商品
            交易已將其內資金虧損殆盡，故被上訴人將TRICOM
            證券公司00000-00ML帳戶（參原證8-4）內之餘額
            12,179.13元列為上訴人之存款餘額，係屬誤解。
        6.綜上所述，本件上訴人原存於麥格理銀行現金帳戶內
          之澳幣存款88,529.67元，既遭被上訴人在未得上訴
          人授權下，擅自使用以從事金融商品交易，並虧損僅
          餘澳幣72.50元，則上訴人自得依民法第184條第1項
          之規定，請求被上訴人給付88,457.17元（88,529.67
          －7,250＝88,457.17）之財產損害，為有理由，應予
          准許。
        7.至於被上訴人抗辯有關上開(一)及(二)上訴人係依侵權行
          為而為請求然其請求權時效已消滅云云，惟查：
          本件上訴人主張：其於97年7月前，確實並未接獲任
          何來自麥格理證券公司或TRICOM證券公司之交易明細
          報告，而係在97年7月初接獲澳洲MINETT＆PARTNERS
          AUDITING PTY LIMITED存款明細通知（參原審原證5
          ）後，始知悉遭人冒名簽署向TRICOM證券公司申請開
          戶，上訴人為此並於同年8月18日至28日期間（參原
          審原證6）親至澳洲找被上訴人問明原委，惟未獲置
          理，故上訴人僅得向TRICOM證券公司調閱相關帳戶資
          料，而後經TRICOM證券公司於同年10月14日回覆上開
          帳戶之相關開戶資料及交易明細（參原審原證8），
          始得知係遭被上訴人冒名開戶從事金融商品買賣等交
          易云云。經查：
          上訴人之所以從未接獲任何來自麥格理證券公司或TR
          ICOM證券公司之交易明細報告，實係因麥格理證券公
          司之交易明細報告，將上訴人之地址誤載為「NO 65
          LANE 30 HSIN SAEN STREET TAIPEI HSIEN TAIWAN」
          （即台灣台北縣新生街30巷65號）（參原證7第1頁）
          ；至於在TRICOM證券公司之開戶資料上，上訴人之地
          址更竟記載為「65 Lane 30 Hszn Shen Street Taipe
          z-Hszen」（參原證4第4頁），且其交易明細報告上
          訴人之地址更亦記載為「65 LANE 30 HSZN SHEN STR
          EET TAIPEZ-HSZEN CHINA（EXCLUDING TAI）」，其
          中EXCLUDING TAI之意即排除台灣（參原證8第3頁以
          下），致使上訴人於97年7月之前，皆未能接獲麥格
          理證券公司或TRICOM證券公司之交易明細報告而不知
          被上訴人有利用上開帳戶以從事金融商品之買賣，故
          上訴人提起本件訴訟，實未罹於侵權行為之消滅時效
          ，被上訴人並未舉證證明上訴人何時知悉被上訴人侵
          權行為之事實（最高法院72年度台上字第1428號判例
          參照），被上訴人之抗辯不可採。
    (三)上訴人依不當得利之法則求為判命被上訴人返還澳幣11萬
      元，為無理由。
      被上訴人否認收到該澳幣11萬元，上訴人雖以被上訴人曾
      於93年間所傳真予上訴人之信件主張伊曾交付5萬元澳幣
      購買保證基金、2萬元澳幣買賣股票及4萬元澳幣購買債券
      ，合計澳幣11萬元予被上訴人云云。然查，上訴人除以被
      證3信件為證外，並未明確指述伊係以何種方式交付此筆
      澳幣11萬元之資金，又該被證3信件僅係告知上訴人其在
      澳洲股票投資之情形，並未表示上訴人曾交付該筆資金等
      語。上訴人迄今仍未提出其他證據以實其詞，自難遽認上
      訴人確曾交付前揭資金，是上訴人主張被上訴人因此而受
      有澳幣11萬元之利益等語，均屬無據。其依不當得利之法
      律關係請求返還澳幣11萬元，為無理由。
五、綜上所述，本件上訴人依侵權行為之法則求為判命被上訴人
    給付澳幣88,457.17元為有理由，原審判決上訴人此部分敗
    訴，尚有未洽，上訴論旨，執以前詞，指摘原判決此部分不
    當，聲明廢棄改判，為有理由，爰將此部分廢棄改判，如主
    文第二項所示。另上訴人依不當得利之法則，求為判命被上
    訴人給付澳幣11萬元本息，則為無理由，原審判決上訴人此
    部分敗訴，核無不合，應予維持，上訴論旨，仍執陳詞，斤
    斤指摘原判決此部分不當，聲明廢棄改判，為無理由，應予
    駁回上訴。至於變更之訴部分，上訴人依侵權行為之法則請
    求返還MOLEX股票1,759股，此部分為有理由，爰准許之。
六、假執行之宣告，本件兩造均陳明願供擔保請准免宣告假執行
    ，於上訴人勝訴部分，均核無不合，爰分別酌定相當擔保金
    額准許之。至於上訴人敗訴部分，其假執行失所附麗，不應
    准許。
七、本件事證已臻明確，兩造其餘之攻防方法，經審酌後，認與
    判決結果無影響，無庸逐一論述，併此敘明。
丙、據上論結，本件上訴為一部有理由，一部無理由，變更之訴
    為有理由，依民事訴訟法第449條第1項、第450條、第79條
    、第78條、第463條、第390條第2項前段、第392條，判決如
    主文。
中    華    民    國   100    年    10    月    11    日
                  民事第十五庭
                      審判長法  官  林恩山
                            法  官  陳雅玲
                            法  官  郭松濤
正本係照原本作成。
兩造如不服本判決，應於收受送達後20日內向本院提出上訴書狀
，其未表明上訴理由者，應於提出上訴後20日內向本院補提理由
書狀（均須按他造當事人之人數附繕本）上訴時應提出委任律師
或具有律師資格之人之委任狀；委任有律師資格者，另應附具律
師資格證書及釋明委任人與受任人有民事訴訟法第466條之1第1
項但書或第2項（詳附註）所定關係之釋明文書影本，如委任律
師提起上訴者，應一併繳納上訴審裁判費。
中    華    民    國   100    年    10    月    11    日
                            書記官  方素珍
附註：
民事訴訟法第466條之1（第1項、第2項）：
對於第二審判決上訴，上訴人應委任律師為訴訟代理人。但上訴
人或其他法定代理人具有律師資格者，不在此限。
上訴人之配偶、三親等內之血親、二親等內之姻親，或上訴人為
法人、中央或地方機關時，其所屬專任人員具有律師資格並經法
院認為適當者，亦得為第三審訴訟代理人。